【裁判字號】    98,交易,289
【裁判日期】    980629
【裁判案由】    過失傷害
【裁判全文】
臺灣臺北地方法院刑事判決             98年度交易字第289號
公  訴  人  臺灣臺北地方法院檢察署檢察官
被      告  乙○○
                      樓
上列被告因過失傷害案件，經檢察官提起公訴（九十八年度調偵
字第四七三號），被告於準備程序中先就被訴事實為有罪之陳述
，經本院告以簡式審判之旨，並聽取當事人之意見後，本院合議
庭裁定行簡式審判程序，判決如下：
    主  文
乙○○因過失傷害人，處拘役拾日，如易科罰金，以新臺幣壹
仟元折算壹日。
    事  實
一、乙○○於民國九十七年十月七日夜間七時十五分許，騎乘車
    牌號碼ＤＰＬ－０一二號輕型機車，沿臺北市○○區○○街
    由南向北行駛，行駛至臺北市○○區○○街三九四巷巷口附
    近時，本應注意車前狀況，並隨時採取必要之安全措施，而
    依當時為陰天、夜間有照明光線、柏油道路濕潤無缺陷、無
    障礙物、視距良好，並無不能注意之情形，竟疏未注意車前
    狀況，以致不慎撞擊前方同向步行之甲○○，導致甲○○受
    有頭部撕裂傷（二點五公分乘以零點五公分乘以零點五公分
    ）、右膝挫傷（七公分乘以二公分）及右手肘挫傷（六公分
    乘以一公分）之傷害，嗣於員警前往現場處理時，乙○○在
    場並當場向處理之員警承認肇事自首而接受裁判。
二、案經甲○○訴請臺北市政府警察局信義分局報告臺灣臺北地
    方法院檢察署檢察官偵查起訴，乙○○於準備程序進行中就
    被訴事實為有罪之陳述，經合議庭裁定改行簡式審判程序。
    理  由
一、上揭事實，業據被告乙○○迭於偵查中、本院準備程序時及
    審理時供承不諱（見臺灣臺北地方法院檢察署《下稱臺北地
    檢署》九十八年度偵字第七０五九號卷第六頁至第八頁、第
    四０頁至第四二頁，本院卷第一０頁至第一四頁反面），且
    經證人即告訴人於警詢時及偵訊中證述明確（見同上偵查卷
    第一三頁至第一四頁、第四０頁至第四二頁），復有道路交
    通事故現場圖、補充資料表、交通事故談話紀錄表、道路交
    通事故調查報告表 (一)、(二)、現場照片二０紙、道路交
    通事故初步分析研判表、自首情形紀錄表等件（見同上偵查
    卷第二一頁至第三三頁反面）在卷可佐。而告訴人甲○○確
    係因本件事故受有頭部撕裂傷（二點五公分乘以零點五公分
    乘以零點五公分）、右膝挫傷（七公分乘以二公分）及右手
    肘挫傷（六公分乘以一公分）等傷害，亦有臺北醫學大學附
    設醫院甲診字第一八０四號甲種診斷證明書（見同上偵查卷
    第一六頁）在卷足憑，是被告之行為與告訴人所受傷害間，
    自有相當因果關係，此情已足認定。再按，汽車（含機器腳
    踏車）行駛時，駕駛人應注意車前狀況，並隨時採取必要之
    安全措施，道路交通安全規則第九十四條第三項定有明文，
    被告為考領駕照之駕駛人對此自應知悉，而依卷附之交通事
    故調查報告表所示，案發當時該等路段天氣為陰天、夜間有
    照明光線、柏油道路濕潤無缺陷、無障礙物、視距良好（見
    同上偵查卷第二七頁）並無不能注意之情事，而本件復無其
    他其於肇事時有不能注意之證據，足證被告疏未注意及此，
    確有過失行為。是依上開補強證據已足資擔保被告於本院審
    理時所為之上開任意性自白具有相當程度之真實性，而得確
    信被告前述自白之犯罪事實確屬真實，從而依刑事訴訟法第
    一百五十六條第一項及同條第二項規定，自得依被告前述自
    白及該補強證據認定被告確有為前述過失傷害之犯行，本件
    事證明確，被告之犯行堪以認定。
二、核被告所為，係犯刑法第二百八十四條第一項前段之過失傷
    害罪。又被告肇事後，於其犯罪行為未為有偵查權限之機關
    發覺前，即向前來處理車禍事宜之警員承認肇事，此有臺北
    市○○○○○道路交通事故肇事人自首情形紀錄表一紙（見
    同上偵查卷第二六頁）在卷可憑，被告嗣未逃避偵審，合於
    自首之要件，爰依刑法第六十二條前段規定，減輕其刑。爰
    審酌被告前未曾受任何刑之宣告，有臺灣高等法院被告前案
    紀錄表（見本院卷第三頁）在卷可考，素行尚佳，惟本件行
    駛時，竟疏未注意車前狀況，並隨時採取必要之安全措施，
    致撞擊告訴人，因而所導致之告訴人傷勢非輕，惟念諸其於
    犯後業已坦認犯行、態度良好，迄今尚未能與告訴人達成和
    解等一切情狀，量處如主文所示之刑，並諭知易科罰金之折
    算標準。
據上論斷，應依刑事訴訟法第二百九十九條第一項前段，刑法第
二百八十四條第一項前段、第六十二條前段、第四十一條第一項
前段，刑法施行法第一條之一第一項、第二項前段，判決如主文
。
本案經檢察官賴秋萍到庭執行職務。
中    華    民    國    98    年    6     月    29    日
                  刑事第五庭    法  官  鄭昱仁
以上正本證明與原本無異。
如不服本判決應於收受送達後10日內向本院提出上訴書狀，並應
敘述具體理由；其未敘述上訴理由者，應於上訴期間屆滿後20日
內向本院補提理由書（均須按他造當事人之人數附繕本）「切勿
逕送上級法院」。告訴人或被害人如對於本判決不服者，應具備
理由請求檢察官上訴，其上訴期間之計算係以檢察官收受判決正
本之日期為準。
                                書記官  宋德華
中    華    民    國    98    年    6    月     29    日
附錄本案論罪科刑法條：
中華民國刑法第284條
（過失傷害罪）
因過失傷害人者，處6月以下有期徒刑、拘役或5百元以下罰金，
致重傷者，處1年以下有期徒刑、拘役或5百元以下罰金。
從事業務之人，因業務上之過失傷害人者，處1年以下有期徒刑
、拘役或1千元以下罰金，致重傷者，處3年以下有期徒刑、拘役
或2千元以下罰金。


司法院資訊處製作；財團法人民間司法改革基金會備份。
